臺灣高等法院臺中分院刑事裁定　　　　　96年度聲再字第72號
再審聲請人
即受判決人　甲○
　　　　　　　　　　國民
上列聲請人因違法醫師法案件，對於本院79年度上訴字第1277號
中華民國80年7月30日未確定判決（臺灣臺中地方法院79年度易
字第1403號、臺灣臺中地方法院檢察署79年度偵字第783號）聲
請再審，本院裁定如下：
    主  文
再審之聲請駁回。
    理  由
一、聲請意旨略稱：（一）、茲查本案聲請人即被告甲○，相對
    人陳樹煙。查96年4月14日及同年月26日接奉最高法院刑事
    裁定96年度臺抗字第149號、及同院96年度臺抗字第116號為
    同上述聲請合併再審，為法官未經審酌，第2審法官裁定本
    案抗告不合法將本案送抗告至第3審法院，不當駁回本件歷
    次抗告，法官即有犯上述違背法令，本案請求法官將其原裁
    定撤銷，並無不當，本案有應受免訴、不受理之各款情形之
    一，並有發現新事實、新證據，為承辦法官因本案曾經受上
    級法院長官懲戒處分，已發生刑事訴訟法第420條第1項第1
    款至第5款、及第6款規定，提起本案聲請再審為有理由，請
    求裁定通知本案開庭日期，開始再審，改判聲請人無罪，並
    依法請求冤獄賠償聲請人1年冤獄損失。
    （二）檢附本件聲請再審之證據：
    、最高法院96年臺抗字第149號刑事裁定、、96年度臺
    抗字第116號刑事裁定、、臺灣高等法院臺中分院判決書
    （79年度上訴字第1277號）、、臺灣臺中地方法院檢察署
    檢察官79年度偵字第783號起訴書、、臺灣臺中地方法院
    79年度易字第1403號判決書、、最高法院80年度臺上字第
    4481號判決書、、警員製作之筆錄（聲請人、陳樹煙、陳
    涼）、、臺灣臺南分監製發之81年12月29日出監證明書、
    、最高法院（92）臺刑未字第29094號函、、司法院行
    政訴訟及懲戒廳（89）廳行一字第26034號函、、監察院
    （92）院臺司字第0922601724號函、、司法院秘書長（88
    ）秘臺復字第00718號函、、行政院秘書長院臺法字第093
    0030949號函、、行政院秘書長臺87訴移字第92644號函、
    、臺灣雲林地方法院民事執行處雲院敬民執戊決字第82-1
    745號函、、本聲請狀繕本各1件。
    （三）聲請人自始至終否認有為陳樹煙治眼疾、收取費用，
    否認售予眼藥予陳樹煙，為此並證明聲請人並未違反醫師法
    第28條規定，證明聲請人有現行法律上原因，檢具臺灣臺中
    地方法院臺中分院原刑事判決（79年度上訴字第1277號），
    法官認定之判決內容不存在，為陳樹煙治眼病，並未提出79
    年1月1日之告訴診斷書證明，為此，法官犯有刑法第168條
    規定之違法，判決聲請人違反醫師法1年有期徒刑，聲請人
    已受1年徒刑冤獄之執行，此有第2、第3審判決書可參。為
    此，本案已經受著上級長官監察院及行政院秘書處、司法院
    懲戒廳處分，已發生依法經變更本案之理由，及有刑事訴訟
    法第420條第1項第1款至第6款規定，本案依法有再審之原因
    ，及已發生變更檢察官因該案件犯職務上之罪已經證明，或
    因該案件違法失職已受懲戒處分，足以影響原判決者，及已
    發生變更本案原法官為不當歷次駁回聲請人聲請再審及抗告
    。法官犯有刑事訴訟法第378條規定之違背法令在案。聲請
    人當時在案件發生地作爆米花生意時，不識字，無法閱讀所
    有筆錄內容、理由，聲請人有請警員及檢察官及第1、2審法
    官朗讀未被接受，竟然全部提著白紙，並恐嚇聲請人如不簽
    名蓋章，會再加重。警員強制加刑具，聲請人手指疼痛不堪
    而簽名蓋章，聲請人選任辯護人也被陳樹煙賄賂，致律師未
    將聲請人有利益理由及事證提出向法官答辯，此致聲請人受
    有冤枉判決，警員亦犯有刑法第120條、第122條之罪，該案
    檢察官及第1、2、3審法官犯有刑法第168條、第122條第1項
    至第4項之罪，原判決已違背法令，應諭知聲請人無罪之判
    決，聲請人並未違反醫師法，本案聲請再審為有理由，請求
    法官依職權救濟裁定通知本件開庭日期重新開始審理改判聲
    請人無罪，並依法賠償聲請1年冤獄損失。
    （四）本件已抄送行政院院長，提起再訴願，為有訴願理由
    。本案聲請人上訴無門，法官不當判決，歷審法官不正當駁
    回再審，有違背法令，次此聲請撤銷原判決，改判被告無罪
    等語。
二、按受理再審聲請之法院，應先審查再審之聲請是否具備合法
    條件，若其聲請再審之程序違背規定時，即應以其聲請不合
    法，依刑事訴訟法第433條規定裁定駁回之；必再審之聲請
    合法，始能進而審究其再審有無理由。又再審係為原確定判
    決認定事實錯誤而設之救濟程序，是聲請再審之對象，應為
    確定之實體判決，倘不具實體之確定力，不得以之為聲請再
    審之客體，而此項得否作為聲請再審之客體，又屬首應調查
    、審認之事項，必也於再審聲請人聲請再審之確定判決，係
    得作為聲請再審之客體，受理之法院方得進而為其他程序及
    實體上審查，最高法院著有90年度台抗字第36、385號、71
    年度臺抗字第139號裁定意旨，可資參照。
三、經查：本件聲請人前因違反醫師法案件，經本院以79年度上
    訴字第1277號判決判處罪刑，聲請人不服提起上訴，經最高
    法院80年度臺上字第4481號判決以其上訴無理由予以駁回確
    定，此有各該判決在卷可稽；另聲請人前以發現足以證明應
    受無罪判決之新事實、新證據為由，多次向本院聲請再審，
    而本件前次聲請再審案件，經本院以95年度聲再字第146號
    裁定，以聲請再審之程序違背規定及無再審理由而駁回其聲
    請後，並由最高法院以95年度臺抗字第538號裁定駁回其抗
    告確定，亦有最高法院95年度臺抗字第538號裁定附卷可按
    。是以本案實體確定判決，應為最高法院80年度臺上字第44
    81號判決，而非本院79年度上訴字第1277號判決，聲請人就
    上開本院79年度上訴字第1277號未確定判決聲請再審，揆諸
    前揭最高法院裁定意旨，其聲請再審之程序，自屬違背規定
    ，應予駁回。
四、至聲請人提出前開、最高法院96年臺抗字第149號刑事裁
    定、、96年度臺抗字第116號刑事裁定、、臺灣高等法
    院臺中分院判決書（79年度上訴字第1277號）、、臺灣臺
    中地方法院檢察署檢察官79年度偵字第783號起訴書、、
    臺灣臺中地方法院79年度易字第1403號判決書、、最高法
    院80年度臺上字第4481號判決書、、警員製作之筆錄（聲
    請人、陳樹煙、陳涼）、、臺灣臺南分監製發之81年12月
    29日出監證明書、、最高法院（92）臺刑未字第29094 號
    函、、司法院行政訴訟及懲戒廳（89）廳行一字第26034
    號函、、監察院（92）院臺司字第0922601724號函、、
    司法院秘書長（88）秘臺復字第00718號函、、行政院秘
    書長院臺法字第0930030949號函、、行政院秘書長臺87訴
    移字第92644號函、、臺灣雲林地方法院民事執行處雲院
    敬民執戊決字第82-1745號函、、本聲請狀繕本各1件，對
    於本院79年度上訴字第1277號刑事判決，以發現足以證明應
    受無罪判決之新事實、新證據為由，聲請再審。此查聲請人
    前亦已同一理由，對本院前述判決多次聲請再審，經本院以
    82年度聲再字第157、164、179、207、374、402號，83年度
    聲再字第216、304、353號，85年度聲再字第119、256號，
    86年度聲再字第95、219、293號，87年度聲再字第68、178
    、305號，88年度聲再字第78、202號，88年度抗更字第10號
    ，89年度聲再字第106、212號，90年度聲再字第4、108、22
    9、315號，91年度聲再字第17、65、88、123、146、204、2
    67號，92年度聲再字第30、127、239號，93年度聲再字第2
    、105、213號，94年度聲再字第174、250號，95年度聲再字
    第59、110、146號等裁定予以駁回，並分經最高法院以85年
    度臺抗字第351號，86年度臺抗字第77、257、389號，87 年
    度臺抗字第78、212、518號，88年度臺抗字第92、253號，8
    9年度臺抗字第90、269、469號，90年度臺抗字第97、273、
    478號，91年度臺抗字第84、138號，92年度臺抗字第144、3
    6、485號，93年度臺抗字第130、312號，94年度臺抗字第42
    0號，95年度臺抗字第67、233、383、538、116、149號等裁
    定駁回抗告確定，則屬聲請人是否得以同一原因聲請再審之
    範疇，要與本件無涉，併此敘明。
五、據上論結，應依刑事訴訟法第433條，裁定如主文。
中　　華　　民　　國　　96　　年　　5 　　月　　22　　日
            刑事第三庭     審判長法  官  王  增  瑜
                                 法  官  蔡  紹  良
                                 法  官  梁  堯  銘
上列正本證明與原本無異。
如不服本裁定，應於裁定送達後五日內向本院提出抗告狀。
                                 書記官  陳  麗  玉
中　　華　　民　　國　　96　　年　　5 　　月　　22　　日
